臺灣板橋地方法院刑事判決　　　　　　　96年度訴字第991 號
公　訴　人　臺灣板橋地方法院檢察署檢察官
被　　　告　甲○○
上列被告因違反毒品危害防制條例案件，經檢察官提起公訴（96
年度毒偵字第1401號）及移送併案審理（96年度毒偵字第2347號
），被告於本院準備程序進行中，就被訴犯罪事實為有罪之陳述
，本院告知簡式審判程序之旨，並聽取其與公訴人之意見後，經
合議庭裁定由受命法官獨任進行簡式審判程序審理後，判決如下
：
    主  　文
甲○○施用第一級毒品，處有期徒刑捌月，扣案之分裝鏟壹支沒
收。又施用第二級毒品，處有期徒刑伍月，扣案之第二級毒品安
非他命殘渣（量微無法秤重）沒收銷燬之；盛裝上開安非他命殘
渣之包裝袋壹個、分裝鏟壹支均沒收。應執行有期徒刑壹年，扣
案之第二級毒品安非他命殘渣（量微無法秤重）沒收銷燬之；盛
裝上開安非他命殘渣之包裝袋壹個、分裝鏟壹支均沒收。
    事  　實
一、甲○○前於民國93年間因持有毒品案件，經本院於94年9 月
    8 日以94年度簡字第3962號判決，判處拘役10日，如易科罰
    金，以銀元300 元折算1 日，嗣於同年11月8 日確定，於95
    年4 月17日易科罰金執行完畢（於本案不構成累犯）。其間
    ，於93年間因施用毒品案件，經本院於93年7 月6 日以93年
    度毒聲字第1109號裁定送觀察、勒戒後，認無繼續施用毒品
    之傾向，於94年2月25日執行完畢釋放出所，並由臺灣板橋
    地方法院檢察署檢察官以94年度毒偵緝字第43號為不起訴處
    分確定。詎其仍不知悔改，於觀察、勒戒執行完畢釋放後5
    年內，基於施用第一級毒品海洛因之犯意，自96年2 月6 日
    17時許起至同年3 月15日某時止，在其停置於台北縣林口鄉
    某處之自用小客車內等處所，以將海洛因摻入香煙內點燃後
    吸食煙氣之方式，施用第一級毒品海洛因多次。另基於施用
    第二級毒品安非他命之犯意，自96年2 月6 日18時為警查獲
    後採尿前回溯96小時內某時起，至同年3 月19日10時45分許
    為警查獲後採尿前96小時內某時止，亦在其停置於台北縣林
　　口鄉某處之自用小客車內等處所，以將安非他命置於玻璃球
  　內燒烤後吸食煙氣之方式，施用安非他命多次。嗣先後於下
    列時間為警查獲：（一）96年2 月6 日18時許，在台北縣樹
    林市○○街70巷6 弄17號前為警查獲，並扣得其所有之安非
    他命殘渣袋1 個（安非他命殘渣量微無法秤重）及分裝鏟1
    支。經採集其尿液送驗，結果呈海洛因代謝物之嗎啡及安非
    他命類之陽性反應。（二）96年3 月19日10時45分許，在台
    北縣新莊市○○街35 巷12 號7 樓為警查獲。經採集其尿液
    送驗，結果呈海洛因代謝物之嗎啡及安非他命類之陽性反應
    。
二、案經台北縣政府警察局樹林分局報告台灣板橋地方法院檢察
    署檢察官偵查起訴及臺北縣政府警察局新莊分局報告台灣板
    橋地方法院檢察署檢察官偵查移送併案審理。
    理　　由
壹、程序方面：本件被告甲○○所犯係死刑、無期徒刑、最輕本
    刑五年以上有期徒刑以外之罪，其於準備程序就前揭被訴事
    實為有罪之陳述，經法官告知簡式審判程序之旨，並聽取其
    與公訴人之意見後，本院認無不得或不宜改依簡式審判程序
    進行之處，爰依刑事訴訟法第273 條之1 第1 項、第284 條
    之1 之規定，由合議庭裁定本件由受命法官獨任進行簡式審
    判程序，合先敘明。
貳、實體方面：
一、訊據被告甲○○對其在上揭時間、地點，施用第一級毒品海
    洛因、第二級毒品安非他命之事實，於本院審理中自白不諱
    ；而其先後2 次為警查獲時，經警採集之尿液檢體經送驗後
    ，均呈施用海洛因後代謝之嗎啡陽性反應及安非他命陽性反
    應，有臺北縣政府警察局樹林分局及新莊分局偵辦毒品危害
    防制條例案件被移送人姓名代碼對照表2 份、臺灣檢驗科技
    股份有限公司96年2 月27日及96年4 月3 日濫用藥物檢驗報
    告2 份附卷足憑〔見96年度毒偵字第1401號偵查卷第11、21
    頁；96年度毒偵字第2347號偵查卷第33、48頁〕。足徵被告
    自白於前開時地，施用第一級毒品海洛因、第二級毒品安非
    他命犯行應與事實相符，應以採信。
二、按觀察、勒戒或強制戒治執行完畢釋放後，5 年內再犯施用
    第一、二級毒品之罪者，檢察官應依法追訴，毒品危害防制
    條例第23條第2 項定有明文。查被告蘇德進於93年間因施用
    毒品案件，經本院於93年7 月6 日以93年度毒聲字第1109號
    裁定送觀察、勒戒後，認無繼續施用毒品之傾向，於94年2
    月25日執行完畢釋放出所，並由臺灣板橋地方法院檢察署檢
    察官以94年度毒偵緝字第43號為不起訴處分確定等情，有台
    灣高等法院被告前案紀錄表附卷足參，是被告於觀察、勒戒
    執行完畢釋放後，5 年內再犯本件施用毒品罪，亦甚明確。
    綜上，本件事證已明，被告犯行堪以認定。
三、又按海洛因及安非他命依毒品危害防制條例第2條第2項第 1
    、2 款之規定，分別係屬第一、二級毒品。另按施用毒品行
　　為，大多具有成癮性，故毒品危害防制條例之施用第一級或
  　第二級毒品罪，依該條例之立法意旨，原即預定其有反覆施
    用第一級或第二級毒品之性質，固得認屬學理上所稱「集合
    犯」而為包括之一罪。然對依集合犯而論以包括一罪之判斷
    ，仍不能無限擴張，其一罪範圍之認定，必須與上揭連續犯
    刪除之立法旨趣相契合，苟行為人主觀上，非出於一個決意
    ，客觀上各行為間，又無密切接近關係，依一般社會通念，
    認不應評價為一罪方合於刑罰公平原則時，自不能悉數率皆
    論以一罪（最高法院96年度台上字第1083號判決參照）。核
    被告甲○○所為，係犯毒品危害防制條例第10條第1 項之施
    用第一級毒品罪及同條例第10條第2 項之施用第二級毒品罪
    。又被告持有海洛因、安非他命分別係供己施用，則其持有
    之低度行為，為施用毒品之高度行為所吸收，均不另論罪。
    被告自承其於96年2 月6 日為警查獲後至同年3 月19日為警
    查獲日止，其間有多次施用第一級及第二級毒品之犯行等語
    〔見本院96年5 月15日審判筆錄第4 頁〕，被告在上開2 次
    為警查獲之1 個月期間內，既有密接且多次施用毒品之犯行
    ，足見其在此期間內有施用毒品之習性，侵害一個法益，應
    屬包括一罪。至於被告前於96年1 月16日亦因施用第一級毒
    品及第二級毒品之犯行，經台灣台北地方法院於96年4 月26
    日以96年度訴字第341 號判決，分別判處有期徒刑6 月、2
    月，應執行有期徒刑7 月，有上開判決書1 份在卷可稽。惟
    被告供承其先前因心情不好才施用毒品，身體上及心理上對
    於毒品並無依賴性，並未成癮等語〔見本院96年5 月15日審
    判筆錄第3 頁〕，且該次施用毒品時間，距離本件被告施用
    毒品之時間已有1 個月之久，故本件施用毒品犯行與上開業
    經判決部分，並無包括一罪之關係，附此敘明。又公訴人雖
    僅就被告於96年2 月6 日17時許（起訴書誤載為96年2 月4
    日）及96年2 月6 日18時為警查獲後採尿前回溯96小時內某
    時，分別施用第一、二級毒品之犯行提起公訴，然檢察官就
    犯罪事實一部起訴者，其效力及於全部，則公訴人雖未就被
    告於上開時間起至96年3 月15日某時、同年3 月19日10時45
    分許為警查獲後採尿前96小時內某時止，施用海洛因及安非
    他命之犯行提起公訴，但該部分與前揭起訴部分，屬一罪關
    係，已如前述，則本院自得併予審酌，附此敘明。又被告所
　　犯上開2 罪之間，犯意各別，行為互殊，應予分論併罰。爰
  　審酌被告有施用毒品之犯行，經執行觀察勒戒後，並獲不起
    訴處分後仍不知悔悟，故態復萌，再次施用毒品，無視於毒
    品對於自身健康之戕害及國家對於杜絕毒品犯罪之禁令，惟
    審酌被告犯後坦承犯行，態度尚佳等一切情狀，分別量處如
    主文所示之刑，並定應執行之刑，以資懲儆。
四、至扣案之第二級毒品安非他命殘渣（量微無法秤重），依毒
    品危害防制條例第18條第1 項規定沒收銷燬之，盛裝上開安
    非他命殘渣之包裝袋1 個及分裝鏟1 支，均係被告所有並供
    其施用毒品之用乙節，業據被告供述明確〔見96年度毒偵字
    第1401頁第4 頁背面〕，爰依刑法第38條第1 項第2 款之規
    定，均併予宣告沒收。
據上論斷，應依刑事訴訟法第273 條之1 第1 項、第299 條第1
項前段，毒品危害防制條例第10條第1 項、第2 項、第18條第1
項前段，刑法第11條前段、第51條第5 款、第38條第1 項第2 款
，判決如主文。
本案經檢察官曾文鐘到庭執行職務。
中　　華　　民　　國　　96　　年　　5 　　月　　31　　日
 　   　　　　　　刑事第十一庭　法　官　侯志融
以上正本證明與原本無異。
如不服本判決，應於判決送達後十日內，向本院提出上訴狀。
                            　　書記官  張玉如
中　　華　　民　　國　　96　　年　　5 　　月　　31　　日
附錄本案論罪科刑之法律條文：
毒品危害防制條例第十條：
施用第一級毒品者，處六月以上五年以下有期徒刑。
施用第二級毒品者，處三年以下有期徒刑。
